臺灣臺中地方法院刑事判決　　　　　　　94年度易字第2026號
公　訴　人　臺灣臺中地方法院檢察署檢察官
被　　　告　甲○○
上列被告因竊盜案件，經檢察官提起公訴（九十四年度偵字第一
五一○一號），被告於本院準備程序就被訴事實為有罪之陳述，
經本院合議庭裁定改行簡式審判程序，判決如下：
    主    文
甲○○連續攜帶兇器竊盜，累犯，處有期徒刑壹年；扣案之鑰匙
支、六角扳手壹支，均沒收。
    犯罪事實
一、甲○○前於民國九十一年間因施用毒品案件，經本院分別判
    處有期徒刑五月、十月確定，復經本院以九十二年度聲字第
    三四六八號裁定其應執行刑為有期徒刑一年二月確定，並於
    九十二年十月八日縮短刑期假釋出監付保護管束，而於九十
    二年十二月二十四日保護管束期滿未經撤銷視為刑之執行完
    畢。詎甲○○仍不知悔改，竟基於意圖為自己不法所有之概
    括犯意，分別於：(一)九十四年九月十一日凌晨三時許，在臺
    中市○區○○路與東光園路口處，持其所有之鑰匙三支及客
    觀上可作為兇器之六角扳手一支，先以六角扳手破壞安家園
    室內裝修有限公司所有交予丙○○使用之車牌號碼Ｚ三－四
    七八三號自用小客車（下稱系爭自小客車）駕駛座旁門鎖後
    入內（毀損車門部分未據告訴），再以自備之鑰匙插入自小
    客車電門鎖孔內旋轉發動系爭自小客車後，駕車逃離現場，
    而竊取系爭自小客車一輛；(二)九十四年九月十一日凌晨五時
    許，駕駛所竊得系爭自小客車行經臺中縣太平市○○○街一
    之三號旁空地，見丁○○所有電纜線一綑置於該空地上，即
    空手下車前往該電纜線放置處，而以徒手竊取丁○○所有置
    於該處之電纜線一綑，得手後返回系爭自小客車並將竊得之
    電纜線置於車上，隨即駕車逃離現場；(三)九十四年九月十四
    日十三時許，持前開鑰匙三支及客觀上可作為兇器之六角扳
    手一支，前往臺中縣大里市○○路十五巷六號前，見銧隆水
    電工程有限公司所有交予乙○○使用車牌號碼ＥＴ－六九五
    三號自用小貨車（下稱系爭自小貨車）之車門未上鎖，即以
    徒手打開系爭自小貨車車門後入內，再以自備之鑰匙插入自
    小貨車電門鎖孔內旋轉發動系爭自小貨車後，駕車逃離現場
    ，而竊取系爭自小貨車一輛。嗣經警於九十四年九月十四日
    二十一時十分許，在臺中縣大里市○○路○段六五巷五號甲
    ○○住處前查獲，並扣得其所有供竊盜所用之鑰匙三支、六
    角扳手一支。
二、案經臺中縣警察局報請臺灣臺中地方法院檢察署檢察官偵查
    起訴，被告於本院準備程序就被訴事實為有罪之陳述，本院
    合議庭裁定改依簡式審判程序審理。
    理    由
一、訊據被告甲○○對於前揭事實均坦承不諱，並經被害人丙○
    ○、丁○○、乙○○分別於警詢時指訴甚詳，且據證人謝水
    通於警詢時證述明確，復有照片五張、贓物認領保管單三份
    、行車執照二份、車輛車牌失竊作業－查獲車輛認可資料二
    份、臺中市警察局車輛失竊證明單、臺中縣警察局車輛、車
    牌尋獲電腦輸入單、臺中縣警察局車輛協尋電腦輸入單、扣
    押物品清單各一份附卷可稽；復有扣案之鑰匙三支、六角扳
    手一支可資佐證。而上開扣案之六角扳手依其外觀顯示，係
    屬厚重之物，並可破壞汽車門鎖，業經本院審認如前，其在
    客觀上足以危害人之生命、身體，自屬兇器；而被告竊取系
    爭自小客車、電纜線及系爭自小貨車既遂，其顯有為自己不
    法所有之意圖。被告之自白核與事實相符，事證明確，被告
    犯行洵堪認定。
二、核被告甲○○所為，係犯刑法第三百二十一條第一項第三款
    之攜帶兇器竊盜罪及同法第三百二十條第一項之竊盜罪。被
    告先後三次犯行，時間緊接，方法相同，觸犯構成要件相同
    之罪，顯係基於概括犯意反覆為之，應依刑法第五十六條之
    規定，論以連續犯，並就其犯罪情節最重之攜帶兇器竊盜罪
    論以一罪，並加重其刑。末查，被告甲○○曾於九十一年間
    因施用毒品案件，經本院分別判處有期徒刑五月、十月確定
    ，復經本院以九十二年度聲字第三四六八號裁定其應執行刑
    為有期徒刑一年二月確定，並於九十二年十月八日縮短刑期
    假釋出監付保護管束，而於九十二年十二月二十四日保護管
    束期滿未經撤銷視為刑之執行完畢，此有臺灣高等法院被告
    前案紀錄表及臺灣臺中地方法院檢察署刑案資料查註紀錄表
    各一份可按，其於前案執行完畢後，五年以內再犯本件最重
    本刑為有期徒刑以上之罪，為累犯，應依刑法第四十七條之
    規定加重其刑，並遞加重之。爰審酌被告犯罪之動機、目的
    、手段、年輕力壯，不思以一己之力，循正當方式獲取錢財
    ，及其於犯後坦承犯行，態度尚佳等一切情狀，量處如主文
    所示之刑。
三、扣案之鑰匙三支及六角扳手一支，係被告所有，供其犯本件
    攜帶兇器竊盜所用之物，業據被告供承在卷，爰依刑法第三
    十八條第一項第二款宣告沒收。其餘扣案之一字起子二支、
    Ｔ型扳手、美工刀、手電筒、梅開扳手、斜口鉗及剪刀各一
    支為被告所有，惟非供其犯前揭犯罪所用，又非違禁物，爰
    不為沒收之諭知，併此敘明。
據上論斷，應依刑事訴訟法第二百七十三條之一第一項、第二百
九十九條第一項前段，刑法第五十六條、第三百二十一條第一項
第三款、第四十七條、第三十八條第一項第二款，判決如主文。
中　　華　　民　　國　　94　　年　　11　　月　　24　　日
                  刑事第六庭    法  官  戴博誠
上正本證明與原本無異。
如不服本判決，應於送達後十日內向本院提出上訴狀（須附繕本
），上訴於臺灣高等法院臺中分院。
                                書記官  鄭淑英
中　　華　　民　　國　　94　　年　　11　　月　　24　　日
【附錄論罪科刑法條】
刑法第三百二十一條第一項第三款：
犯竊盜罪而有左列情形之一者，處六月以上、五年以下有期徒刑
：
三  攜帶兇器而犯之者。
